臺灣板橋地方法院民事判決　　　　　　 100年度訴字第1599號
原　　　告　集泉塑膠工業股份有限公司
法定代理人　詹景忠
原　　　告　尚裕塑膠有限公司
法定代理人　賴錦福
原　　　告　萬隆印刷股份有限公司
法定代理人　唐曉棻
原　　　告　周蘭即翔安企業社
前列四人共同
訴訟代理人　陳居亮律師
被　　　告　育成企業股份有限公司
法定代理人　郭耀富
上列當事人間請求給付貨款事件，經本院於民國100年9月7日言
詞辯論終結，判決如下：
    主  文
被告應給付原告集泉塑膠工業股份有限公司新台幣肆拾肆萬捌仟
參佰陸拾陸元，及其中新台幣玖萬肆仟陸佰伍拾元自民國一百年
五月四日起、新台幣貳拾貳萬肆仟捌佰壹拾元自民國一百年六月
四日起迄清償日止按年息百分之六計算之利息，其餘新台幣壹拾
貳萬捌仟玖佰零陸元，自民國一百年七月二十四日起至清償日止
按年息百分之五計算之利息。
被告應給付原告尚裕塑膠有限公司新台幣肆拾玖萬壹仟玖佰零捌
元及其中新台幣壹拾參萬肆仟陸佰元自民國一百年五月四日起、
新台幣參萬肆仟捌佰捌拾元自民國一百年六月四日起迄清償日止
按年息百分之六計算之利息，其餘新台幣參拾貳萬貳仟肆佰貳拾
捌元自民國一百年七月二十四日起至清償日止，按年息百分之五
計算之利息。
被告應給付原告萬隆印刷股份有限公司新台幣伍拾柒萬壹仟捌佰
壹拾參元，及其中新台幣六萬肆仟壹佰玖拾元自民國一百年五月
四日起、新台幣玖萬參仟零參拾元自民國一百年六月四日起迄清
償日止按年息百分之六計算之利息，其餘新台幣肆拾壹萬肆仟伍
佰玖拾參元自民國一百年七月二十四日起至清償日止按年息百分
之五計算之利息。
被告應給付原告周蘭即翔安企業社新台幣捌拾陸萬肆仟陸佰捌拾
壹元及其中新台幣伍拾陸萬柒仟伍佰陸拾貳元自民國一百年五月
十日起、新台幣壹拾玖萬貳仟陸佰零捌自民國一百年六月二十四
日起、新台幣壹拾萬肆仟伍佰壹拾壹元自民國一百年七月一日起
至清償日止，按年息百分之六計算之利息。
訴訟費用由被告負擔。
本判決於第一項、第二項得假執行。
本判決於第三項，於原告原告萬隆印刷股份有限公司以新台幣壹
拾玖萬元為被告供擔保後，得假執行。
本判決第四項，於原告周蘭即翔安企業社以新台幣貳拾玖萬元為
被告供擔保後，得假執行。
    事  實
甲、程序方面：
    本件被告未於言詞辯論期日到場，核無民事訴訟法第386條
    各款所列情形，爰依原告聲請，由其一造辯論而為判決。
乙、實體方面：
壹、原告方面：
一、原告集泉塑膠工業股份有限公司（下稱集泉公司）部分：
  (一)票款請求權：
    被告於民國99年11、12月及100年1月期間，陸續向原告集泉
    公司訂購商品，為給付貨款乃開立：支票號碼：GN000000
    0、面額新台幣（下同）94,650元、發票日：100年5月3日及
    支票號碼：GN0000000、面額：224,810元、發票日：100
    年6月3日，付款銀行均為彰化商業銀行南三重分行之支票二
    紙予原告集泉公司，惟屆期經原告集泉公司提示，均遭付款
    銀行以存款不足為由退票且被告已遭付款銀行列為拒絕往來
    戶（原證一），爰本於票據之法律關係請求被告給付上開票
    款計319,460元及其法定遲延利息。
  (二)買賣貨款請求權：
    又被告尚有積欠原告集泉公司100年3月份貨款計128,906元
    （原證二），幾經原告集泉公司催款，然被告迄今仍未償還
    ，為此爰本於買賣之法律關係請求被告給付未償之貨款計12
    8,906元及其法定遲延利息。
  (三)綜上，爰聲明如主文第1項所示。
二、原告尚裕塑膠有限公司（下稱尚裕公司）部分：
  (一)票款請求權：
    被告前於99年11、12月及100年1月期間因向原告尚裕公司訂
    購商品，為給付貨款乃開立：支票號碼：GN0000000、面
    額：134,600元、發票日：100年5月3日及支票號碼：GN00
    00000、面額：34,880元、發票日：100年6月3日，付款銀行
    均為彰化商業銀行南三重分行之支票二紙予原告尚裕公司，
    惟屆期經原告尚裕公司提示，均遭付款銀行以存款不足為由
    退票且被告亦已遭付款銀行列為拒絕往來戶（原證六），爰
    本於票據之法律關係請求被告給付上開票款169,480元及其
    法定遲延利息。
  (二)買賣貨款請求權：
    又被告尚有積欠原告尚裕公司100年2月份貨款計51,923元（
    原證七）、3月份貨款計126,303元（原證八）、4月份貨款
    計66,717元（原證九）及5月份貨款計77,485元（原證十）
    未付，此有各月份客戶對帳單及銷貨單可證，幾經原告尚裕
    公司催索，被告迄今仍未償還，為此爰本於買賣之法律關係
    請求被告給付未償之貨款計322,428元及其法定遲延利息。
  (三)綜上，爰聲明如主文第2項所示。
三、原告萬隆印刷股份有限公司（下稱萬隆公司）部分：
  (一)票款請求權：
    被告因向原告萬隆公司訂購自黏標籤等商品，為給付貨款乃
    陸續開立：支票號碼：GN0000000、面額：64,190元、發
    票日：100年5月3日及支票號碼：GN0000000、面額：93,0
    30元、發票日：100年6月3日，付款銀行均為彰化商業銀行
    南三重分行之支票二紙予原告萬隆公司，惟屆期經原告萬隆
    公司提示，均遭付款銀行以存款不足為由退票且被告已遭付
    款銀行列為拒絕往來戶（原證三），爰本於票據之法律關係
    請求被告給付上開票款157,220元及其法定遲延利息。
  (二)買賣貨款請求權：
    又被告尚有積欠原告萬隆公司100年3月份貨款計364,193元
    （原證四）及4月份貨款計50,400元（原證五）未付，原告
    萬隆公司已開立發票請款，然被告迄今仍未償還，為此爰本
    於買賣之法律關係請求被告給付未償之貨款計414,593元及
    其法定遲延利息。
  (三)綜上，爰聲明如主文第3項所示，並願供擔保請准宣告假執
    行。
四、原告周蘭即翔安企業社（下稱翔安企業社）部分：
  (一)票款請求權：
    原告翔安企業社為一以獨資型態經營之商號（原證十一），
    茲先陳明。被告於100年1月至4月期間因陸續向原告翔安企
    業社訂購商品，為給付貨款乃陸續開立：支票號碼：AD00
    00000、面額：175,954元、發票日：100年3月31日、支票
    號碼：AD0000000、面額：391,608元、發票日：100年4 月
    30日、支票號碼：AD0000000、面額：192,608元、發票日
    ：100年5月31日、及支票號碼：AD0000000、面額：104,5
    11元、發票日：100年6月30日，付款銀行均為陽信銀行五股
    分行之支票四紙予原告翔安企業社，惟上開四紙支票屆期經
    原告翔安企業社提示，均遭付款銀行以存款不足為由退票且
    被告亦已遭付款銀行列為拒絕往來戶（原證十二），爰本於
    票據之法律關係請求被告給付上開票款共計86萬4681元。
  (三)綜上，爰聲明如主文第4項所示，並願供擔保請准宣告假執
    行。
貳、被告方面：
    被告未於言詞辯論期日到場，亦未提出準備書狀作何聲明或
    陳述。
參、法院之判斷：
一、原告主張之前開事實，業據提出支票及退票理由單各10份、
    應收帳款對帳單1份、統一發票2紙、客戶對帳單及銷貨單各
    4份、商業登記資料查詢1份為證（見本院卷第13頁至第34頁
    ），核與其所述相符。按被告已於相當時期受合法之通知，
    而於言詞辯論期日不到場，亦未提出準備書狀爭執者，依民
    事訴訟法第280條第3項規定，準用同條第1項之規定，視同
    自認。本件被告於言詞辯論期日前相當時期受合法通知，卻
    未於言詞辯論期日到場，又未提出準備書狀爭執，自應依法
    視為對原告主張之事實自認，則自足認為原告前述主張之事
    實為真實。
二、從而，原告4人分別本於票據及買賣契約之法律關係，請求
    被告給付原告如主文第1至4項所示之票款、貨款及其法定遲
    延利息，為有理由，應予准許。
三、本判決第1項、第2項所命被告分別給付各該原告之金額未逾
    50萬元，爰依職權宣告假執行；其餘原告陳明願供擔保，聲
    請宣告假執行，核無不合，爰酌定相當擔保金額准許之。
四、結論：本件原告之訴為有理由，依民事訴訟法第385條第1項
    前段、第78條、第389條第1項第5款、第390條第2項，判決
    如主文。
中    華    民    國  100    年    9    月    21    日
                  民事第一庭    法  官  黎文德
以上正本係照原本作成
如對本判決上訴，須於判決送達後20日內向本院提出上訴狀。如
委任律師提起上訴者，應一併繳納上訴審裁判費。
中    華    民    國  100    年    9    月    21    日
                                書記官  呂昆